【裁判字號】    89,易,2271
【裁判日期】    890824
【裁判案由】    竊盜等
【裁判全文】
臺灣板橋地方法院刑事判決                        八十九年度易字第二二七一號
    公  訴  人  臺灣板橋地方法院檢察署檢察官
    被      告  乙○○
右列被告因竊盜等案件，經檢察官提起公訴（八十九年度偵字第一０一三四號），本
院判決如左：
    主  文
乙○○竊盜，處有期徒刑肆月。
    事  實
一、乙○○意圖為自己不法之所有，於民國八十九年五月十六日晚上十一時許，在台
    北縣泰山鄉○○街三十六巷口（起訴書誤載為二十六號），以自備鑰匙竊取佳樂
    電機有限公司（下稱佳樂公司）之自用客貨兩用箱型車一輛與置放於車上之該車
    行車執照及佳樂公司之營利事業登記證影本各一張，得手後，隨即以新台幣三萬
    元之價格出售予不知情之丙○○，並交付前揭車輛及行車執照、佳樂公司營利事
    業登記證予丙○○。丙○○則於同年月十九日，持上開行車執照及佳樂公司營利
    事業登記證影本，並利用不知情之刻印店，盜刻佳樂公司印章一枚，至交通部公
    路局台北區監理所辦理前揭車輛之過戶手續。嗣因佳樂公司負責人甲○○發現前
    揭車輛失竊，於同年月二十二日上午十時向警方報案，察知前揭車輛業已過戶予
    丙○○，而循線得知上情，並於前揭車輛內扣得佳樂公司印章一枚。
二、案經台北縣警察局新莊分局報告台灣板橋地方法院檢察署檢察官偵查起訴。
    理  由
一、右揭犯罪事實，業據被告乙○○於警訊及偵審中坦承不諱，核與證人甲○○於警
    訊中、證人丙○○於警訊及本院審理時所證述之情節相符，並有佳樂公司之營利
    事業登記證影本、贓物認領保管單及汽（機）車過戶申請登記書各一張附卷可稽
    。被告自白與事實相符，應堪採信。本件事證明確，被告犯行堪予認定。
二、核被告所為，係犯刑法第三百二十條第一項普通竊盜罪。爰審酌被告犯罪之動機
    、手段、所生之危害，及事後坦承犯行等一切情狀，量處如主文所示之刑。至被
    告行竊用之自備鑰匙，因被告已將前揭車輛出售予丙○○，而將該鑰匙交付，業
    據證人丙○○於警訊中證述在卷，是該鑰匙已非被告所有，爰不併予宣告沒收。
三、公訴人另以被告為順利辦理前揭車輛之過戶手續，明知不實，仍委託年籍不詳之
    人偽刻佳樂公司印章一顆，並連同該車之行車執照一枚及佳樂公司營利事業登記
    證影本一份，交由丙○○自行持往監理機關辦理過戶手續，致使監理機關承辦之
    公務員因而陷於錯誤，而登載於職務上所掌之車籍登記資料等公文書上，並據以
    核發新的行車執照予丙○○收執，足生損害於佳樂公司之權益及監理機關對於車
    籍管理之正確性，因認被告亦涉有刑法第二百十七條第一項偽造印章罪及同法第
    二百十四條使公務員登載不實罪嫌云云。訊據被告堅持否認有右揭犯行，辯稱：
    佳樂公司之印章係丙○○刻的，過戶亦係丙○○辦理等語。經查被告雖於警訊及
    偵查中坦承有盜刻佳樂公司印章及委託監理所附近之車行辦理過戶之犯行。惟證
    人丙○○於本院審理時證稱：其去辦過戶時，請監理所附近之刻印店刻佳樂公司
    之印章，而過戶資料則係請代驗車之黃牛填寫的等語。復觀諸證人丙○○於警訊
    中即已證稱：被告拿佳樂公司公司執照、鑰匙，叫其自行過戶等語，且扣案之佳
    樂公司印章一枚亦係由被告已交車予丙○○之前揭車輛上查獲，業據被告於警訊
    中供述在卷，足見被告所辯，應堪採信。此外，復查無其他積極證據足證被告有
    公訴人所指之此部份犯行，惟因公訴人認此部份與前揭有罪部分有牽連犯之裁判
    上一罪關係，爰不另為無罪之諭知，附此敘明。
據上論斷，應依刑事訴訟法第二百九十九條第一項前段，刑法第三百二十條第一項，
罰金罰鍰提高標準條例第一條前段，判決如主文。
本案經檢察官許景森到庭執行職務
中      華      民      國    八十九    年      八      月    二十三    日
                                      臺灣板橋地方法院刑事第五庭
                                          法  官  李世華
右正本證明與原本無異。
如不服本判決，應於判決送達後十日內，向本院提出上訴狀。
                                          書記官  卓聖智
中      華      民      國    八十九    年      八      月    二十九    日
附錄論罪科刑法條：
刑法第三百二十條
意圖為自己或第三人不法之所有，而竊取他人之動產者，為竊盜罪，處五年以下有期
徒刑、拘役或五百元以下罰金。
意圖為自己或第三人不法利益，而竊佔他人之不動產者，依前項之規定處斷。
前二項之未遂犯罰之。


司法院資訊處製作；財團法人民間司法改革基金會備份。
